臺灣士林地方法院民事裁定　九十一年度小抗字第四號
　　抗　告　人　甲○○
　　相　對　人　泰隆社區管理委員會
　　法定代理人　邱鎮光
右抗告人與相對人間請求給付管理費事件，抗告人對於民國九十一年五月十五日本院
士林簡易庭所為第一審之裁定（九十一年度士小字第一七四號）提起抗告，本院裁定
如左：
    主      文
抗告駁回。
抗告費用由抗告人負擔。
    理      由
一、按提起上訴，應於第一審判決送達後二十日之不變期間內為之。又提起上訴如逾
    上訴期間或係對於不得上訴之判決而上訴者，原第一審法院應以裁定駁回之。民
    事訴訟法第四百四十條、第四百四十二條第一項分別定有明文，而此等規定依據
    同法第四百三十六條之三十二第二項規定，於小額事件之上訴程序準用之。本件
    訴訟標的價額為新台幣（以下同）二萬七千元，即在十萬元以下，為小額訴訟，
    自有上開規定之適用。第按依第一百四十九條規定為公示送達後，對於同一當事
    人仍應為公示送達者，依職權為之，並自黏貼牌示處之翌日起發生效力。至公示
    送達，應由法院書記官保管應送達之文書，而於法院之牌示處黏貼公告，曉示應
    受送達人得隨時向其領取，但應送達者如係通知書，應將該通知書黏貼於牌示處
    。除前項規定外，法院應命將文書之繕本或節本，登載於公報或新聞紙或用其他
    方法通知或公告之。民事訴訟法第一百五十條、第一百五十一條、第一百五十二
    條但書定有明文。
二、本件抗告意旨略以：抗告人自始至終未接獲鈞院傳票通知及判決書，而原審稱已
    於九十一年四月十九日公告於淡水鎮公所公告欄，以現時社會景氣日下，個人忙
    於一家溫飽而不可得，怎有時間前往鎮公所看公告欄，是此顯然有失司法之公平
    正義原則。又本案共同被告八人中已有二人受有利之判決，為另一事實。而本件
    社區係建於公寓大廈管理條例施行前，法律應不溯及既往，且本社區非公寓、大
    廈，自不得依據公寓大廈管理條例規定收費云云，並聲明請求廢棄原裁定准予上
    訴。
三、經查：本件抗告人籍設臺北縣淡水鎮○○路三十巷十四號，即於該址設有住所一
    節，有戶籍謄本一份附於原審卷可按，且抗告人所提出之抗告狀亦自陳以該址為
    住所，是此部分事實已堪認定。而原審因所定九十一年三月五日調解庭期通知書
    ，經以投遞對該址郵務送達未果並經為寄存送達，而因寄存逾期退回，進而准許
    相對人之聲請，准就所定九十一年四月九日言詞辯論期日通知書為公示送達後，
    就原審於九十一年四月十七日所為宣示判決筆錄依職權而為公示送達，而於同日
    公告於牌示處，並另函請臺北縣淡水鎮公所於九十一年四月十九日揭示於該公所
    公告欄等情，有郵務送達公文封、送達證書及臺北縣淡水鎮公所九十一年四月十
    九日北縣淡秘字第０九一００一三０四二號函等附於原審卷可按，均堪認為真實
    。是本件系爭原審判決之上訴期間，依據首開規定，應自揭示於臺北縣淡水鎮公
    所公告欄之翌日即九十一年四月二十日起算，並扣除在途期間二日，即迄於九十
    一年五月十一日期滿，嗣本件抗告人遲至九十一年五月十四日向原審提起上訴，
    顯已逾法定之上訴期間，依據上開民事訴訟法第四百四十二條第一項之規定，即
    應由原審以裁定駁回之，是原審於九十一年五月十五日以裁定駁回抗告人之上訴
    ，經核於法並無違誤，抗告人以上旨提起抗告為無理由，應予駁回。
四、依民事訴訟法第四百九十二條第一項、第九十五條、第七十八條裁定如主文。
中　　　華　　　民　　　國　　九十一　　年　　　九　　　月　　二十七　　日
                                    臺灣士林地方法院民事第二庭
~B審判長法　官　俞慧君
~B　　　法　官　劉穎怡
~B　　　法　官　蕭錫証
右為正本係照原本作成。
本裁定不得抗告。
中　　　華　　　民　　　國　　九十一　　年　　　十　　　月　　　一　　　日
~B法院書記官　楊錫芬
